【裁判字號】    98,家他,2
【裁判日期】    980828
【裁判案由】    確定訴訟費用額
【裁判全文】
臺灣苗栗地方法院民事裁定               98年度家他字第2號
聲  請  人
即  原  告  丙○○
            乙○○
兼上2人
法定代理人  丁○○
相  對  人
即  被  告  甲○○
上列當事人間請求給付扶養費事件，業經判決確定，本院依職權
裁定確定訴訟費用額如下：
    主  文
相對人應向本院繳納訴訟費用新臺幣伍萬仟貳佰柒拾貳元。
    理  由
一、按經准予訴訟救助者，於終局判決確定或訴訟不經裁判而終
    結後，第一審受訴法院應依職權以裁定確定訴訟費用額，向
    應負擔訴訟費用之當事人徵收之，民事訴訟法第114 條第1
    項前段定有明文。
二、經查，聲請人即原告丙○○、乙○○、丁○○向本院對相對
    人即被告提起給付扶養費訴訟（本院97年度家訴字第29號）
    聲請人於上開給付扶養費事件，係請求「相對人應自民國97
    年4 月5 日起每月給付聲請人丁○○新台幣（以下同）17,
    655 元，暨每月分別給付聲請人乙○○、丁○○各17,655元
    至其2 人成年之日止」。聲請人上開請求係屬因定期給付涉
    訟，依民事訴訟法第77條之10規定「因定期給付或定期收益
    涉訟，以權利存續期間之收入總數為準；期間未確定時，應
    推定其存續期間。但其期間超過10年者，以10年計算。」是
    本件請求中，其中：(1)聲請人丁○○部分，因其請求並無終
    期（或係以其死亡為終期），故其期間未確定，惟其係63年
    3 月13日出生，於97年4 月5 日請求始期時年方34 歲 ，依
    照我國人民平均壽命在70歲以上，其請求給付之期間超過10
    年以上，依上開規定，其訴訟標的金額以10年之給付總數計
    算，為2,118,600 元（計算式：17,65 5 元×12×10＝2,11
    8,600 元）、(2)聲請人丙○○部分，其係83年10月16日出生
    ，自97年4 月5 日起算至其成年之日，即103 年10月15日，
    共有79個月，故其訴訟標的金額為1,394,745 元（計算式：
    17,655元×79＝1,394,745 元）、(3)聲請人乙○○部分，其
    係85年7 月13 日 出生，自97年4 月5 日起算至其成年之日
    ，即105 年7 月13日，共有100 個月，故其訴訟標的金額為
    1,765,500 元（計算式：17,655元×100 ＝1,765,500 元）
    。而聲請人係以一訴主張上開3 訴訟標的，依同法第77條之
    2 第1 項前段規定，其價額應合併計算，故本件訴訟標的價
    額合計為5,278,845 元（計算式：2,118,600 元＋1,394,74
    5 元＋1,765,500 元＝5,278, 845元）。依同法第77條之13
    規定，本件應徵收訴訟費用金額為53,272元。惟聲請人以其
    等並無資力，向本院聲請訴訟救助，經本院以97年度家救字
    第23號裁定准予訴訟救助在案，聲請人因而暫免繳納上開裁
    判費53,272元。
三、上開給付扶養費訴訟業經本院於97年12月30日判決相對人應
    自97年4 月5 日起至103 年10月16日止，按月於每月5 日前
    給付17,655元之扶養費予聲請人丙○○，如遲誤一次履行，
    其後之期間視為亦已到期。相對人應自97年4 月5 日起至
    105 年7 月13日止，按月於每月5 日前給付17,655元之扶養
    費予聲請人乙○○，如遲誤一次履行，其後之期間視為亦已
    到期。相對人應自97年4 月5 日起至聲請人丁○○回復工作
    能力止，按月於每月5 日前給付17,655元之扶養費予聲請人
    丁○○，如遲誤一次履行，其後之期間視為亦已到期。聲請
    人丁○○其餘之訴駁回。本判決第一、二、三項得假執行。
    訴訟費用由相對人負擔。」，並於98年4 月16日確定在案，
    上開暫免繳納之訴訟費用53,272元自應由相對人即被告甲○○負擔。
四、爰依民事訴訟法第114條第1項前段，裁定如主文。
中    華    民    國    98    年    8     月    28    日
                  家事法庭法  官  潘進順
以上正本係照原本作成。
如對本裁定不服，須於裁定送達後10日內向本院提出抗告狀附繕
本，並繳納抗告費用新臺幣1,000元。
                          書記官  劉文倩
中    華    民    國    98    年    8     月    28    日

司法院資訊處製作；財團法人民間司法改革基金會備份。
